臺灣屏東地方法院刑事判決　　　　　　　　　　　　　九十一年度訴字第四一七號
　　公　訴　人　臺灣屏東地方法院檢察署檢察官
　　被　　　告　戊○○
　　被　　　告　乙○○
　　右被告共同　葉武侯
　　選任辯護人
右列被告因傷害致死案件，經檢察官提起公訴（九十年度偵字第六四五○號），本院
判決如左：
    主  文
戊○○、乙○○共同傷害人之身體，因而致人於死，各處有期徒刑肆年。
    事  實
一、戊○○、乙○○、己○○與丙○○（己○○、丙○○另為不起訴處分）於民國九
    十年九月九日凌晨零時三十分許，在屏東縣枋寮鄉○○路綠海山碳烤店旁之某不
    知名碳烤店飲酒，戊○○如廁時發現其友人王憲隆在綠海山碳烤店內，與藍懷得
    同桌之張志成發生衝突，戊○○隨即夥同乙○○、己○○與丙○○，共同前往助
    勢，到達綠海山碳烤店時，見藍懷得同桌之人中，有人辱罵三字經，四人因而追
    打該桌之人，藍懷得及同桌之甲○○等人見狀紛紛逃離，戊○○等人見狀，即分
    由己○○、丙○○追打甲○○，戊○○、乙○○則追打藍懷得，而戊○○、乙○○客觀上可預見如以拳頭毆擊人體頭部，有可能造成受擊者死亡之結果，竟仍基
    於普通傷害之犯意，以拳頭往藍懷得之身體、頭部揮打，致藍懷得受有身體外表
    前額三處最大者約三乘二公分瘀傷且同位置之頭皮下有數個血腫、右眼眶一個六
    乘三點五公分瘀傷、鼻樑兩側近內眼角未逾三乘二公分瘀傷、下唇右側二乘一公
    分瘀傷、大腦重度水腫並具腦疝、左側第五肋骨骨折左側第三、四及第六助間後
    側具肋間出血、左肺挫傷、左小腿六乘五公分瘀傷、頭頸部除前述血腫外具明顯
    水腫並有腦疝現象等傷害，藍懷得並因而倒臥於碳烤店旁之鐵橋上失去意識，甲○○等旋將藍懷得於同日凌晨一時送至枋寮醫院，惟藍懷得因頭部鈍傷合併大腦
    重度浮腫及腦疝到院時即已死亡，嗣九十年九月十日下午十三時戊○○、乙○○
    於犯罪未被發覺前，向屏東縣警察局枋寮分局自首而接受裁判。
二、案經丁○○訴由屏東縣警察局枋寮分局報請台灣屏東地方法院檢察署檢察官偵查
    起訴。
    理  由
一、右揭事實，業據被告戊○○、乙○○坦承不諱，核與證人己○○、丙○○、王憲
    隆、張志成、江彥彬、甲○○、宋進仲、姚明志證述內容互核相符。又被害人藍
    懷得確因毆打導致受有身體外表前額三處最大者約三乘二公分瘀傷且同位置之頭
    皮下有數個血腫、右眼眶一個六乘三點五公分瘀傷、鼻樑兩側近內眼角未逾三乘
    二公分瘀傷、下唇右側二乘一公分瘀傷、大腦重度水腫並具腦疝、左側第五肋骨
    骨折左側第三、四及第六助間後側具肋間出血、左肺挫傷、左小腿六乘五公分瘀
    傷，頭頸部除前述血腫外具明顯水腫並有腦疝現象等傷害，嗣於九十年九月九日
    凌晨一時送至枋寮醫院時因頭部鈍傷合併大腦重度浮腫及腦疝即已死亡等情，此
    業經台灣屏東地方法院檢察署檢察官督同法醫相驗、解剖並鑑定死因屬實，製有
    相驗筆錄、解剖筆錄、相驗屍體證明書、驗斷書及法務部法醫研究所九十年法醫
    所醫鑑字第一一九○號在卷可憑，足見被害人藍懷得確係遭被告戊○○、乙○○
    擊中頭部致死，被告戊○○、乙○○其傷害行為與被害人死亡間，具有相當因果
    關係應可認定。
二、本件被告戊○○、乙○○案發生之時並無前科，且僅係因酒後細故口角致生本案
    ，又觀諸死者藍懷得雖全身傷勢多處，然多係瘀血傷，並無出血性外傷，亦無多
    處骨折傷，依當時情勢觀之，若有殺人意思，必會重擊頭頸臉部、胸腹部等脆弱
    處，造成頭顱骨折或外傷性出血，是依此情況證據，足見渠等下手非重，亦未特
    別瞄準要害下手，並未顯現其等有何殺人或重傷害之犯意。再按因犯罪致發生一
    定之結果而有加重其刑之規定者，如行為人不能預見其發生時，不適用之，刑法
    第十七條定有明文。再者，所謂能否預見，係指行為人對加重結果之發生有預見
    之可能為已足，而且能預見係以客觀上情形而言，與主觀上有無預見之情形不同
    ，若主觀上有所預見，而結果之發生不違背其本意時，則屬故意之範圍，最高法
    院六十一年台上字第二八九號判例要旨可資參照。本件被害人藍懷得死亡原因主
    要緣於頭部遭受攻擊致頭部鈍傷合併大腦重度浮腫及腦疝，就毆擊被害人頭部行
    為觀察，被告等客觀上非難判斷有致人體死亡結果可能之預見，是就該死亡之結
    果，自應負其罪責。綜上所述，本件事證明確，被告戊○○、乙○○傷害致死犯
    行堪以認定。
三、核被告戊○○、乙○○所為，均係犯刑法第二百七十七條第二項前段之傷害致死
    罪。被告二人有犯意之聯絡，行為之分擔，均為共同正犯。被告戊○○、乙○○
    在犯罪未被發覺前，向屏東縣警察局枋寮分局警方自首而接受裁判，業經屏東縣
    警察局枋寮分局警員方基安於本院證述明確，應依刑法第六十二條前段規定減輕
    其刑。審酌被告戊○○、乙○○未有前科紀錄，此有臺灣高等法院被告全國前案
    紀錄表及臺灣屏東地方法院檢察署刑案資料查註紀錄表各一份在卷可參，素行良
    好，其犯罪動機、目的尚非嚴重，已與被害人家屬達成民事損害賠償之和解，並
    提前償還所有和解金額，此有告訴人丁○○聲請狀一紙可按，犯後坦承犯行未飾
    詞諉過態度良好等一切情狀，從輕量處如主文所示之刑。
據上論斷，應依刑事訴訟法第二百九十九條第一項前段，刑法第二十八條、第二百七
十七條第二項前段、第六十二條前段，判決如主文。
中      華      民      國      九十一     年      九     月    十七    日
                                      臺灣屏東地方法院刑事第四庭
                                          法  官   郭書豪
右正本證明與原本無異。
如不服本判決應於收受本判決後送達後十日內向本院提出上訴書狀，其未敘述上訴理
由者，並得於提起上訴後十日內向本院補提理由書狀（均須按他造當事人之人數附繕
本 ）「切勿逕送上級法院」
                                          書記官   唐淑嫻
中      華      民      國      九十一     年      九     月    十七    日
附錄：本判決論罪科刑法條：
刑法第二百七十七條第一項、第二項前段
傷害人之身體或健康者，處三年以下有期徒刑，拘役或一千元以下罰金。
犯前項之罪，因而致人於死者，處無期徒刑或七年以上有期徒刑，致重傷者，處三年
以上、十年以下有期徒刑。
